最高法院民事裁定                                八十六年度台抗字第六一七號
    再 抗告 人  翔能工程有限公司
    法定代理人  黃教賀
右再抗告人因與相對人甲○○間聲請停止執行事件，對於中華民國八十六年十月十三
日台灣高等法院裁定（八十六年度抗字第二七九六號），提起再抗告，本院裁定如左
：
    主  文
再抗告駁回。
再抗告訴訟費用由再抗告人負擔。
    理  由
本件原法院以：按強制執行程序開始後，除法律另有規定外，不停止執行，有回復原
狀之聲請或提起再審或異議之訴，……，或對於許可強制執行之裁定提起抗告時，法
院因必要情形或依聲請定相當並確實之擔保，得為停止執行之裁定，強制執行法第十
八條第一項、第二項定有明文。又拍賣抵押物之強制執行，抵押人主張有不得強制執
行之事由而提起訴訟時，亦得依法聲請停止執行（司法院大法官會議釋字第一八二號
解釋參照）。而塗銷抵押權登記之訴，為給付之訴，亦含有確認之訴之性質。本件再
抗告人與相對人間因工程保證本票而設定抵押權，經台灣台北地方法院（下稱台北地
院）八十六年度民執洪字第五三二四號拍賣抵押物強制執行中，惟系爭抵押權係工程
擔保，相對人乃向台北地院提起塗銷抵押權登記之訴（八十六年度訴字第一二四二號
），並向台北地院聲請願提供擔保，請准裁定停止執行程序，提出台北地院八十六年
度拍字第六七九號民事裁定、八十六年度民執洪字第五三二四號民事執行處通知、台
北地院八十六年訴字第二四六五號民事裁定影本為證。查本件相對人所提起之塗銷系
爭抵押權登記等訴訟，係主張再抗告人已解除兩造間之工程合約，且兩造間之契約早
於八十四年元月十三日終止，詎再抗告人未塗銷抵押權設定登記，而系爭工程已如期
完工，相對人並未積欠再抗告人工程款，再抗告人竟聲請拍賣抵押物查封伊之系爭不
動產等語，業經其到庭陳述並提出起訴狀繕本乙份附卷可稽。足見相對人起訴請求塗
銷抵押權之目的，係確認兩造間已無工程關係，抵押權應已消滅，進而塗銷抵押權登
記，俾憑以停止本件抵押物之拍賣甚明，揆諸前揭說明，相對人聲請願供擔保停止本
件之強制執行程序，洵屬有據，應予准許。台北地院遽裁定不准相對人停止執行之聲
請，尚有未洽。爰將台北地院裁定廢棄，發回台北地院更為適當之處理。經核於法並
無違誤。再抗告論旨，指摘原裁定不當，求予廢棄，非有理由。
據上論結，本件再抗告為無理由。依強制執行法第三十條之一、民事訴訟法第四百九
十二條第一項、第九十五條、第七十八條，裁定如主文。
中      華      民      國    八十六    年     十二     月     十二     日
                              最高法院民事第二庭
                                  審判長法官  曾  桂  香
                                        法官  劉  延  村
                                        法官  劉  福  聲
                                        法官  李  彥  文
                                        法官  陳  重  瑜
      右正本證明與原本無異
                                              書  記  官
中      華      民      國    八十六    年     十二     月    二十三    日
